臺灣臺南地方法院民事裁定
111年度簡抗字第8號
抗  告  人  吳秀鶯  


以上抗告人因與相對人林清池（已死亡）間請求確認所有權不存
在事件，抗告人對於中華民國111年3月8日本院柳營簡易庭所為
之裁定（111年度營簡字第14號）提起抗告，本院裁定如下：
    主  文
抗告駁回。
抗告費用由抗告人負擔。
    理  由
一、按人之權利能力，始於出生，終於死亡。有權利能力者，有
    當事人能力。原告或被告無當事人能力者，法院應以裁定駁
    回原告之訴，民法第6條、民事訴訟法第40條第1項、第249
    條第1項第3款分別定有明文。準此，可知原告起訴時，如以
    已死亡之自然人為被告，因無從命補正，法院即應逕以裁定
    駁回之（最高法院98年度台抗字第707號裁定意旨參照）。
二、抗告意旨略以：林清池與抗告人共有坐落臺南市○○區○○段00
    0○000地號土地2筆，於民國104年5月21日經本院104年度訴
    字第855號分割共有物事件審理，事後林清池將其應有部分
    賣給林秋蓮，林秋蓮承當訴訟後造成判決要割出5米之道路
    用地，林清池在共有土地上之同段308建號建物、應有部分2
    分之1為竹木建物，早已於106年3月10日拆除，權狀卻依舊
    存在，並在106年6月10日贈與林秋蓮，但建物既已滅失何能
    讓與？故抗告人有訴請確認林清池就該建物所有權不存在之
    確認利益，爰就原裁定依法提起抗告等語。
三、查：抗告人於110年12月13日以林清池、張秋冬及林秋蓮為
    被告，起訴聲明：「一、請判決塗銷張林清池在臺南市○○區
    ○○段000○號2分之1之持分登記。在民國106年3月20日已經拆
    除及滅失。二、在106年6月19日林清池已無建物可以再贈與
    林秋蓮。三、在108年4月10日，林秋蓮已無建物可以再贈與
    張秋冬。」等語，經原審於111年1月19日裁定命抗告人應補
    正合法之起訴程式即訴訟標的及其原因事實、應受判決事項
    之聲明後，於111年1月28日具狀仍列張秋冬、林秋蓮、林清
    池為被告，並變更聲明為：「一、請判決確認林清池在106
    年3月20日。台南市○○區○○段000○號2分之1、80年竹木造房
    屋老舊而拆除。故所有權不存在。」等語（見調字卷第7頁
    ，原審卷第67頁），而依抗告人於110年12月23日所補正之
    被告戶籍資料顯示，林清池於108年4月13日死亡（見原審調
    字卷第47頁），則上開說明，林清池既於抗告人起訴前已經
    死亡，自無權利能力及當事人能力，抗告人對於無當事人能
    力之人提起訴訟，訴訟要件顯有欠缺，且屬無從補正之事項
    ，其此部分之起訴即屬不合法。原法院裁定駁回抗告人此部
    分之訴，並無不合，抗告人提起本件抗告，顯無理由，應予
    駁回。
四、據上論結，本件抗告為無理由，爰裁定如主文。
中　　華　　民　　國　　111 　年　　7 　　月　　18　　日
                民事第三庭    審判長法　官　黃聖涵
                                    法　官　王淑惠
                                    法　官　童來好
以上正本係照原本作成。
本裁定不得再抗告。
中　　華　　民　　國　　111 　年　　7 　　月　　18　　日
                                    書記官　郭倢妮